臺灣高等法院民事裁定　　　　　　　　　99年度抗字第1807號
抗　告　人　周人蔘
代　理　人　陳永昌律師
抗告人因與相對人臺灣土地銀行股份有限公司間聲明異議事件，
對於中華民國99年10月29日臺灣臺北地方法院99年度事聲字第
10117號所為裁定提起抗告，本院裁定如下：
    主  文
抗告駁回。
抗告程序費用由抗告人負擔。
    理  由
一、聲明異議及抗告意旨略以：強制執行法於民國（下同）85年
    10月9日修正時，以立法過苛為由刪除第10條關於「債務人
    如具確實擔保」之規定；同理可證，今強制執行法第10條第
    1項既未規定「全體債權人」同意，豈能擴張解釋應經全體
    債權人同意？是依強制執行法第10條第1項條文內容觀之，
    如於執行債權人同意時，執行法院即得延緩執行，並無限制
    須經全體債權人同意。本件執行債權人即相對人臺灣土地銀
    行股份有限公司（下稱臺灣土地銀行）既已同意延緩執行，
    且無強制執行法第10條第3項之「如有特別情事繼續執行顯
    非適當者」之情事，執行法院竟以其他併案債權人未表同意
    為由，不准延緩執行，顯係擅自增加法律所無之限制，嚴重
    影響債務人即抗告人之權益，爰聲明異議，並聲請執行法院
    將拍定程序撤銷，詎遭原法院司法事務官及原法院裁定駁回
    ，為此提起抗告等語。
二、原裁定以：85年10月9日修正後之強制執行法第34條、第34
    條之1規定，僅許可有執行名義之債權人參與分配，至無執
    行名義之債權人，除對執行標的有擔保物權或優先受償權之
    債權人及政府機關外，不許參與分配。而有執行名義之債權
    人於先執行債權人聲請強制執行後，持執行名義再就同一標
    的聲請強制執行，因執行程序之競合，經執行法院合併執行
    程序，於先執行債權人已實施執行行為之效力，及於併案債
    權人，倘先執行債權人聲請延緩執行，因併案債權人事實上
    已具備獨立的開始強制執行之法定要件，故除該併案債權人
    亦聲請延緩執行或同意債務人之聲請延緩執行外，該併案債
    權人之執行程序仍應續行，不受執行債權人聲請延緩執行之
    影響。查原法院96年度執字第92714號強制執行事件，拍賣
    抗告人所有坐落臺北市○○區○○段2小段第579、581、582
    、586、615-5地號土地，訂於99年7月30日下午3時於原法院
    民事執行處投標室公開拍賣。執行債權人即相對人土地銀行
    延緩強制執行之聲請狀雖於拍賣期日前之99年7月29日送達
    原法院，然併案債權人法務部行政執行署台北行政執行處、
    臺灣金聯資產管理股份有限公司、新榮資產管理股份有限公
    司、財團法人臺灣省私立臺北仁濟院等，截至拍賣當日，均
    未為延緩執行之表示，揆諸前揭說明，本件既尚有其他併案
    債權人，則執行程序不受執行債權人即相對人土地銀行聲請
    延緩執行影響，本件拍賣程序自屬合法有效，抗告人聲明異
    議，為無理由，應予駁回等語。
三、按對於已開始實施強制執行之債務人財產，他債權人再聲請
    強制執行者，已實施執行行為之效力，於為聲請時及於該他
    債權人，應合併其執行程序。又實施強制執行時，經債權人
    同意者，執行法院得延緩執行。強制執行法第33條前段及第
    10條第1項定有明文。而強制執行法第10條第1項規定所謂之
    「債權人」，應包括本案聲請強制執行之債權人（即最初聲
    請開始進行強制執行程序之債權人）及同法第33條所定雙重
    聲請強制執行之債權人（即再聲請強制執行之債權人，亦即
    實務上所稱之併案債權人）在內。本院暨所屬法院86年法律
    座談會民事執行類提案第1號、91年法律座談會民事執行類
    提案第4號研討結論均同此見解，可資參照。
四、相對人前執臺灣花蓮地方法院91年12月4日花院生民執木三
    七一字第40266號債權憑證為執行名義，向原法院聲請對抗
    告人所有坐落臺北市○○區○○段2小段第579、581、582、
    586、615-5地號土地（下稱系爭土地）及臺北市○○區○○
    路68號地下、地下二層建物為強制執行，經原法院以96年度
    執字第92714號強制執行事件受理，並於96年12月18日囑託
    臺北市建成地政事務所就系爭土地辦理查封登記，且於97年
    1月28日就系爭土地實施查封程序（見96年度執字第92714號
    卷一第33、52至54頁）。嗣原法院受理之97年度執字第1998
    0號、99年度司執助字第1783號、99年度司執字第55365號及
    第55366號等執行程序均依強制執行法第33條規定併入本件
    96年度執字第92714號強制執行事件處理（見96年度執字第
    92714號卷一第81頁、卷二第152、154、155頁），是本件債
    權人除相對人外，尚有併案債權人財政部臺北市國稅局士林
    稽徵所、臺北市稅捐稽徵處文山分處、萬華分處、臺灣金聯
    資產管理股份有限公司、新榮資產管理股份有限公司、財團
    法人臺灣省私立臺北仁濟院等。而原法院定於99年7月30日
    下午3時於原法院民事執行處投標室公開拍賣前開不動產，
    相對人固於99年7月29日下午4時許具狀聲請延緩執行，惟截
    至拍賣當日，其他併案債權人均未向原法院為延緩執行之表
    示，揆諸前揭說明，本件尚不符強制執行法第10條第1項延
    緩執行之要件，原法院續予執行，於法尚無不合。抗告人聲
    明異議，洵屬無據，原法院予以裁定駁回，並無違誤。抗告
    意旨仍執陳詞，指摘原裁定不當，求予廢棄，為無理由，應
    予駁回。
五、據上論結，本件抗告為無理由，依強制執行法第30條之1、
    民事訴訟法第495條之1第1項、第449條第1項、第95條、第
    78條，裁定如主文。
中    華    民    國   100    年    1     月    31    日
                    民事第一庭
                        審判長法  官  張耀彩
                              法  官  林金吾
                              法  官  盧彥如
正本係照原本作成。
本裁定除以適用法規顯有錯誤為理由外，不得再抗告。如提起再
抗告，應於收受後10日內委任律師為代理人向本院提出再抗告狀
。並繳納再抗告費新台幣1千元。
中    華    民    國   100    年    2     月    8     日
                              書記官  鄭兆璋